【裁判字號】    92,訴,112
【裁判日期】    920424
【裁判案由】    違反毒品危害防制條例
【裁判全文】
臺灣雲林地方法院刑事判決                         九十二年度訴字第一一二號
    公 訴 人  臺灣雲林地方法院檢察署檢察官
    被    告  甲○○
右列被告因違反毒品危害防制條例案件，經檢察官提起公訴（九十一年度毒偵字第四
四九號、九十二年度毒偵字第六十七號），本院判決如左：
    主  文
甲○○施用第一級毒品，處有期徒刑陸月；又連續施用第一級毒品，處有期徒刑柒月
；又連續施用第二級毒品，處有期徒刑月，應執行有期徒刑壹年貳月。
    事  實
一、甲○○前因施用第二級毒品安非他命案件，經依本院於民國（下同）九十年八月
    二十五日以九十年度毒聲字第九六一號裁定送觀察、勒戒後，認無繼續施用毒品
    之傾向，業經台灣雲林地方法院檢察署檢察官於九十年九月二十一日，以九十年
    度毒偵字第一二二三號不起訴處分確定。詎其不知悔改，於五年內，（一）復基
    於施用第一級毒品之犯意，於九十一年四月二十五日晚間八時三十分回溯前七十
    二小時內，在不詳地點，以海洛因摻入香煙內點燃吸食之方式，施用第一級毒品
    海洛因一次；（二）甲○○於九十一年四月二十五日，為警查獲有吸食毒品之犯
    嫌，而採尿送驗後，即將吸食海洛因之犯行戒除，然自九十一年八月十日起，復
    萌基於施用第一級毒品之概括犯意，自九十一年八月十日起至九十二年一月九日
    上午七、八時止，在雲林縣莿桐鄉○○村○○路一三八號住處附近車上，以海洛
    因摻入香煙內點燃吸食之方式，連續施用第一級毒品海洛因多次；（三）另基於
    施用第二級毒品安非他命之概括犯意，自九十一年四月間某日起至九十二年一月
    八日晚間七、八時止，在同上地點，將安非他命置入玻璃球內，用火烤燒吸食其
    煙之方式，連續施用第二級毒品安非他命多次。
二、分別為警於：（一）九十一年四月二十五日下午五時三十五分許，在雲林縣莿桐
    鄉饒平村濁水溪永億砂石場旁鐵皮屋內查獲。（二）九十二年一月九日下午一時
    五十分許，在雲林縣斗南鎮二重溝一號前查獲，嗣甲○○經依本院九十一年度毒
    聲字第九０五號裁定送觀察、勒戒後，認有繼續施用毒品之傾向。
三、案經雲林縣警察局斗六、斗南分局報請臺灣雲林地方法院檢察署檢察官偵查起訴
    。
    理  由
一、經查：（一）被告甲○○前因施用第二級毒品安非他命案件，經依本院於九十年
    八月二十五日以九十年度毒聲字第九六一號裁定送觀察、勒戒後，認無繼續施用
    毒品之傾向，業經台灣雲林地方法院檢察署檢察官於九十年九月二十一日，以九
    十年度毒偵字第一二二三號不起訴處分確定之事實，業經本院調閱前述卷宗查閱
    無訛，復為被告所自承，信屬為真。（二）被告於九十一年四月間某日起至同年
    月二十五日止，復因施用第一、二級毒品案件，經本院於九十一年十月二十九日
    以九十一年度毒聲字第九０五號裁定應再送勒戒處所觀察、勒戒，且於觀察、勒
    戒後，認有繼續施用毒品傾向之事實，業經本院核閱前揭本院九十一年度毒聲字
    第九０五號卷宗及臺灣雲林地方法院檢察署九十一年度毒偵字第四四九號卷宗所
    附之臺灣雲林看守所九十二年一月二十七日雲所境總字第０九二００００四０一
    號函送之有繼續施用毒品傾向證明書無訛，亦為被告所自承，堪信為真實。（三
    ）事實欄所記載被告施用海洛因及甲基安非他命之事實，業據被告於審理中坦承
    不諱，且被告二次為警查獲時所採之尿液，經檢驗結果均呈嗎啡及甲基安非他命
    陽性反應，此分別有國防部憲兵司令部刑事鑑識中心九十一年七月十六日（九一
    ）綱得字第０九五０五號鑑驗通知書及雲林縣衛生局編號第000000000
    00號煙毒尿液檢驗成績書、國防部憲兵司令部刑事鑑識中心九十一年九月二十
    六日（九一）綱得字第一二七五一號鑑驗通知書各一紙在卷足稽，亦同堪認定。
二、（一）按海洛因、甲基安非他命分別為毒品危害防制條例第二條第二項第一款、
    第二款所規定之第一級、第二級毒品；核被告施用海洛因及甲基安非他命之行為
    ，分別犯毒品危害防制條例第十條第一項之施用第一級毒品罪及同條第二項之施
    用第二級毒品罪。至於被告為施用而持有第一級及第二級毒品，其持有之低度行
    為，已為施用之高度行為所吸收，均不另論罪。（二）其先後數施用第一級毒品
    行為，及先後數施用第二級毒品之行為，均時間緊接，犯罪構成要件相同，顯係
    基於概括之犯意為之，均為連續犯，皆應依刑法第五十六條之規定論以一罪，並
    加重其刑。（三）被告施用第一級毒品、連續施用第一級毒品及連續施用第二級
    毒品三罪間，犯意各別，罪名互殊，應予分論併罰。（四）爰審酌被告無其他犯
    罪前科，之前觀察、勒戒成效不佳等一切情狀，量處如主文所示之刑，並定應執
    行刑。（五）至於於九十一年四月二十五日下午五時三十五分許，在雲林縣莿桐
    鄉饒平村濁水溪永億砂石場旁鐵皮屋內及九十二年一月九日下午一時五十分許，
    在雲林縣斗南鎮二重溝一號前所分別查獲之安非他命（分別淨重０‧三八六二公
    克、包裝重０‧二三一七公克；淨重一‧九二公克、包裝重０．五一公克及淨重
    四十七‧三一六三公克、包裝重二‧九五四三公克）、含海洛因及甲基安非他命
    成分之殘渣袋二只、含海洛因成分之殘渣袋五只、海洛因（淨重一０六‧五０公
    克、包裝重十五‧七四公克），含海洛因成分之吸管三支等物，則分別另由臺灣
    雲林地方法院檢察署檢察官以九十一年度毒偵字第四四八號林江海涉嫌違反毒品
    危害防制條例案、九十二年度偵字第三五五號甲○○涉嫌販賣毒品案所扣案偵查
    中，附此敘明。（六）公訴人認被告基於施用第一級毒品海洛因之概括犯意，自
    九十一年四月間某日起至九十二年一月九日上午七、八時止，連續施用第一級毒
    品海洛因多次，然被告始終供稱，於九十一年四月間僅吸食毒品海洛因一次，且
    於九十一年四月二十五日為警查獲後，即將之戒除，僅因嗣後經濟壓力過大，為
    逃避壓力始於九十一年八月十日起又起吸食海洛因之犯意而再開始吸食至九十二
    年一月九日上午七、八時止，公訴人認被告係自九十一年四月間起至九十二年一
    月九日上午七、八時止，連續施用毒品海洛因，尚乏依據，惟自九十一年四月間
    某日起（除九十一年四月二十五日晚間八時三十分回溯前七十二小時內之時間外
    ），至九十一年八月九日止，公訴人所起訴之事實，因與前開被告連續施用第一
    級毒品之科刑部分，為實質上一罪關係，爰不另為無罪之諭知，併附此敘明之。
據上論斷，應依刑事訴訟法第二百九十九條第一項前段，毒品危害防制條例第十條第
一項、第二項，刑法第十一條前段、第五十六條、第五十一條第五款，判決如主文。
本案經檢察官丙○○偵查起訴，檢察官乙○○到庭執行職務。
中      華      民      國    九十二      年      四    月    二十四    日
                                        臺灣雲林地方法院刑事第二庭
                                            法  官  陳  婉  玉
右正本證明與原本無異。
如不服本判決，應於判決送達後十日內向本院提出上訴狀( 應附繕本 )。
                                            書記官  徐  基  典
中      華      民      國    九十二      年      四    月    二十四    日
毒品危害防制條例第十條
施用第一級毒品者，處六月以上五年以下有期徒刑。
施用第二級毒品者，處三年以下有期徒刑。


司法院資訊處製作；財團法人民間司法改革基金會備份。
